# Mesalina Bracho Puga

Operadora Intracomunitaria

mebrapu23@gmail.com 691 270 156



## **Objetivo Profesional**

Operadora Intracomunitaria con más de 5 años de experiencia en la facturación y administración de empresas. Por mi formación, experiencia y aptitudes busco consolidar mi carrera en una empresa que me ofrezca nuevos retos constantemente y estabilidad laboral.

## Experiencia

Caja Rural de Granada (2006-2009)

#### Asesora Comercial

- Responsable de equilibrar un alto volumen de moneda de manera constante.
- Ingreso de transacciones en efectivo en la base de datos informática del banco.
- Redacción de informes para altos directivos.
- Venta de giros postales.
- Procesamiento de transacciones de cuentas de ahorro.
- Procesamiento de depósitos en efectivo.

#### MRUK Transport Ltd (2011-actualmente)

#### Administrativa/Operadora Intracomunitaria

- Responsable del registro contable de facturas, nóminas, operaciones de cobro y pagos.
- Atención telefónica y auxilio a los clientes en la diferente documentación requerida.
- Apoyo al Departamento de Contabilidad.
- Redacción de documentos e informes diversos en Excel y elaboración de Presentaciones en Power Point.

## **Formación**

Licenciatura en Ciencias Económicas y Empresariales (2000-2006)

### **Habilidades**

- Inglés: Nivel Alto
- Alta dedicación, precisión y buena inteligencia analítica.
- Capacidad de coordinación y organización.
- Alta tolerancia al trabajo bajo presión.
- Responsable, resolutiva.
- Gran aptitud para la adaptación a cualquier tipo de proceso interno.
- Buenas habilidades comunicativas e interpersonales.